臺灣宜蘭地方法院刑事判決
110年度訴字第231號
公  訴  人  臺灣宜蘭地方檢察署檢察官
被      告  王富德


義務辯護人  林恒毅律師
上列被告因違反槍砲彈藥刀械管制條例案件，經檢察官張立言提
起公訴（110年度偵字第350號），本院判決如下：
    主  文
王富德未經許可，持有可發射子彈具有殺傷力之制式空氣槍，處
有期徒刑壹年陸月，併科罰金新臺幣壹萬元，罰金如易服勞役，
以新臺幣壹仟元折算壹日。緩刑貳年。扣案之可發射子彈具有殺
傷力之制式空氣槍壹枝（槍枝管制編號：0000000000號）、口徑
五點五公厘金屬喇叭彈壹盒及打氣幫浦壹枝，均沒收之。
    犯罪事實
一、王富德明知未經主管機關許可不得持有可發射子彈具有殺傷
    力之制式空氣槍，竟基於未經許可，持有可發射子彈具有殺
    傷力之制式空氣槍之犯意，於民國109年2月間某日某時許，
    在桃園市某模型店，購買可發射子彈具有殺傷力之制式空氣
    槍1枝（槍枝管制編號：0000000000號），而未經許可持有
    之。嗣於109年12月24日中午12時許，在其位於宜蘭縣○○市○
    ○○路00巷00號7樓住處，為警執行搜索而查獲，當場扣得上
    開制式空氣槍1枝及其所有供使用上開空氣槍所用之口徑5.5
    公厘金屬喇叭彈1盒及打氣幫浦1枝，始悉上情。
二、案經臺中市政府警察局第一分局報告臺灣宜蘭地方檢察署檢
    察官偵查起訴。
    理  由
壹、程序部分：
　　按被告以外之人於審判外之陳述，雖不符刑事訴訟法第159
    條之1至第159條之4之規定，而經當事人於審判程序同意作
    為證據，法院審酌該言詞陳述或書面陳述作成時之情況，認
    為適當者，亦得為證據。當事人、代理人或辯護人於法院調
    查證據時，知有刑事訴訟法第159條第1項不得為證據之情形
    ，而未於言詞辯論終結前聲明異議者，視為有前項之同意，
    刑事訴訟法第159條之5定有明文。查本判決所引用以下被告
    以外之人於審判外作成之相關供述證據（包含書面陳述），
    雖均屬傳聞證據，惟公訴人、被告王富德及其辯護人於本院
    準備程序、審判期日均表示無意見而不予爭執（本院卷第41
    頁、第62至63頁），亦未於言詞辯論終結前聲明異議，本院
    審酌上開證據資料製作時之情況，尚無違法不當及證明力明
    顯過低之瑕疵，亦認為以之作為證據應屬適當，故認前揭證
    據資料均有證據能力。至其餘所引用之非供述證據，本院亦
    查無違反法定程序取得之情形，亦均認具有證據能力，首予
    敘明。
貳、實體部分：
一、前揭犯罪事實，業據被告於警詢、偵查及本院審理時坦承不
    諱（偵卷第7頁、第17至23頁；本院卷第40頁、第66至67頁
    ），復有搜索扣押筆錄及扣押物品目錄表（偵卷第25至29頁
    ）1份及照片15張（偵卷第31至33頁、第37至38頁）在卷可
    稽，並有前揭制式空氣槍1枝（槍枝管制編號：0000000000
    號）、口徑5.5公厘金屬喇叭彈1盒及打氣幫浦1枝扣案足憑
    。又扣案之制式空氣槍1枝，經送內政部警政署刑事警察局
    鑑定之結果，認送鑑制式空氣槍1枝（槍枝管制編號：00000
    00000號），係口徑5.5公厘制式空氣槍，為ARTEMIS製PR900
    W型，槍號為0000000000000000L，以釋放氣缸內氣體（預先
    灌氣）為發射動力，經以鉛彈測試3次，其中鉛彈（口徑5.5
    公厘、質量0.931公克）最大發射速度為每秒244.1公尺，計
    算其動能為27.7焦耳，換算其單位面積動能為每平方公分11
    6焦耳等情，亦有該局110年4月9日刑鑑字第1100000665號鑑
    定書1份存卷可參（偵卷第53至54頁），已逾實務判定具有
    殺傷力之標準（單位面積動能每平方公分20焦耳），自堪認
    具有殺傷力。綜上事證參互析之，足認被告自白與事實相符
    ，本案事證明確，被告犯行堪以認定，應予依法論科。
二、按未經許可持有槍枝、子彈，其持有之繼續，乃行為之繼續
    ，亦即一經持有槍枝、子彈，犯罪即已成立，但其完結須繼
    續至持有行為終了時為止。則包括持有之寄藏該槍彈行為，
    自亦為行為之繼續，其犯罪之完結須繼續至寄藏行為終了時
    為止（最高法院88年度台上字第4608號判決意旨參照）。查
    被告自109年2月間某日某時許，持有前揭制式空氣槍1枝（
    槍枝管制編號：0000000000號）之持有行為繼續至109年12
    月24日中午12時許遭查獲時為止，則本件被告所為持有制式
    空氣槍之犯行，應逕依現行槍砲彈藥刀械管制條例相關規定
    論處，不因被告持有期間相關條文曾修正施行，而存有新舊
    法比較適用之問題，先予敘明。是核被告所為，係犯槍砲彈
    藥刀械管制條例第8條第4項之未經許可，持有可發射子彈具
    有殺傷力之制式空氣槍罪。被告自109年2月間某日某時許起
    ，持有前揭制式空氣槍之行為，應繼續至109年12月24日中
    午12時許遭查獲時為止，具有行為繼續之性質，為繼續犯，
    應論以單純一罪。另按犯第1項、第2項或第4項有關空氣槍
    之罪，其情節輕微者，得減輕其刑，槍砲彈藥刀械管制條例
    第8條第6項定有明文。查被告自為警查獲時起迄本院審判時
    均坦承持有前揭制式空氣槍之犯行，而被告持有前揭制式空
    氣槍，係以填充氣體作為發射動力，且發射彈丸之動能與單
    位面積動能，相較於使用具有彈頭、彈殼及火藥之子彈之槍
    枝而言，其殺傷力顯然較為輕微，又被告自持有時起迄至本
    案查獲時止，未曾攜出使用，復係因一時好奇而購入持有之
    ，亦查無證據顯示被告持有前揭制式空氣槍具有從事其他非
    法行為之意圖，更無證據證明被告曾持前揭制式空氣槍犯罪
    ，足見被告持有前揭制式空氣槍之目的單純，對於社會治安
    之危害程度尚非重大，堪認本案被告所犯未經許可，持有可
    發射子彈具有殺傷力之制式空氣槍罪，其情節尚屬輕微，爰
    依槍砲彈藥刀械管制條例第8條第6項之規定，減輕其刑。爰
    審酌被告前無任何犯罪科刑前案紀錄，有臺灣高等法院被告
    前案紀錄表1份在卷可稽，品行尚可，及其因一時好奇而購
    入並持有該空氣槍之犯罪動機、目的及手段，又所持有制式
    空氣槍數量為1枝，且持有期間自109年2月間起至同年12月2
    4日中午12時許止，對於社會治安影響非鉅之犯罪所生危險
    ，並兼衡其家庭經濟情形為小康之生活狀況，高職畢業之智
    識程度，暨犯後已知坦承犯行，態度尚可等一切情狀，量處
    如主文所示之刑，併科罰金部分並諭知如易服勞役之折算標
    準。又被告未曾因故意犯罪受有期徒刑以上刑之宣告，此有
    臺灣高等法院被告前案紀錄表1份在卷可稽，此次因一時失
    慮，偶罹刑典，惡性尚非重大，且事後已坦承犯行，信經此
    偵、審程序後，應能謹慎其行，諒無再犯之虞，本院因認所
    宣告之刑，以暫不執行為適當，爰依刑法第74條第1項第1款
    之規定，併予宣告緩刑如主文所示，以啟自新。至扣案之可
    發射子彈具有殺傷力之制式空氣槍1枝（槍枝管制編號：000
    0000000號），係槍砲彈藥刀械管制條例第4條第1項第1款所
    定之槍砲種類之一，自屬違禁物，應依刑法第38條第1項之
    規定，宣告沒收之；扣案之口徑5.5公厘金屬喇叭彈1盒及打
    氣幫浦1枝，係被告所有供使用前揭制式空氣槍所用之金屬
    彈丸及充氣裝置，業據被告供承在卷（偵卷第21頁；本院卷
    第66頁），堪認均為被告所有供本案犯罪所用之物，爰依刑
    法第38條第2項前段之規定，均宣告沒收之。
據上論斷，應依刑事訴訟法第299條第1項前段，槍砲彈藥刀械管
制條例第8條第4項、第6項，刑法第11條前段、第42條第3項、第
74條第1項第1款、第38條第1項、第2項前段，判決如主文。
本案經檢察官吳志成到庭執行職務。
中　　華　　民　　國　　110 　年　　11　　月　　24　　日
                  刑事第二庭審判長法  官  黃永勝 
　　　　　　　　　　　　　　　　　法  官  陳盈孜   
　　　　　　　　　　　　　　　　　法  官  劉致欽
以上正本證明與原本無異。
如不服本判決，應於收受送達後20日內向本院提出上訴書狀，並
應敘述具體理由。其未敘述上訴理由者，應於上訴期間屆滿後20
日內向本院補提理由書（均須按他造當事人之人數附繕本）「切
勿逕送上級法院」。
                                  書記官 魏翊洳
中　　華　　民　　國　　110 　年　　11　　月　　24　　日
附錄本案論罪科刑法條：
槍砲彈藥刀械管制條例第8條
未經許可，製造、販賣或運輸制式或非制式鋼筆槍、瓦斯槍、麻
醉槍、獵槍、空氣槍或第4條第1項第1款所定其他可發射金屬或
子彈具有殺傷力之各式槍砲者，處無期徒刑或5年以上有期徒刑
，併科新臺幣1千萬元以下罰金。
未經許可，轉讓、出租或出借前項所列槍砲者，處5年以上有期
徒刑，併科新臺幣1千萬元以下罰金。
意圖供自己或他人犯罪之用，而犯前二項之罪者，處無期徒刑或
7年以上有期徒刑，併科新臺幣1千萬元以下罰金。
未經許可，持有、寄藏或意圖販賣而陳列第1項所列槍砲者，處3
年以上10年以下有期徒刑，併科新臺幣7百萬元以下罰金。
第1項至第3項之未遂犯罰之。
犯第1項、第2項或第4項有關空氣槍之罪，其情節輕微者，得減
輕其刑。